【裁判字號】    97,交聲,14
【裁判日期】    970327
【裁判案由】    聲明異議
【裁判全文】
臺灣嘉義地方法院交通事件裁定          97年度交聲字第14號
原處分機關  交通部公路總局嘉義區監理所
異  議  人  甲○○
上列異議人因違反道路交通管理處罰條例案件，對於嘉義市交通
事件裁決所於97年1月10日所為之處分（原處分案號：嘉監裁字
第裁70—Ｌ00000000號），聲明異議，本院裁定如下：
    主  文
異議駁回。
    理  由
一、原處分機關移送意旨略以：異議人即受處分人甲○○，於民
    國96年11月18日13時15分許，駕駛車牌號碼RW—2703號自用
    小貨車，嘉北公路崑陽段有燈光號誌管制之交岔路口闖紅燈
    ，原舉發機關因認異議人有違規之事實，而填製嘉縣警交字
    第L00000000號舉發違反道路交通管理事件通知單舉發，原
    處分經關經審查後，認異議人上開違規行為屬實，依據道路
    交通管理處罰條例第53條第1項之規定，於97年1月10日以嘉
    監裁字第裁70—Ｌ00000000號裁決書，裁處異議人罰鍰新臺
    幣2700元，並依據道路交通管理處罰條例第63條記違規點數
    3點。
二、聲明異議要旨略以：當天異議人駕車經過北港大橋時，所經
    過之第1、2處號誌燈均為綠色，此時觀看前方號誌燈並未亮
    起來（即第3處號誌燈，已損壞約5天），所以就行駛通過80
    公尺處，經警攔下舉發開單，本件係因號誌燈損壞致使警員
    誤判違規云云。
三、按汽車駕駛人，行經有燈光號誌管制之交岔路口闖紅燈者，
    處新臺幣一千八百元以上五千四百元以下罰鍰，道路交通管
    理處罰條例第53條第1項定有明文。又汽車駕駛人有第五十
    三條情形，記違規點數三點，道路交通管理處罰條例第63條
    第1項第3款亦定有明文。
四、本件異議人對其於前揭時、地駕車經警攔下舉發開單等情並
    不爭執，惟以號誌燈故障為由，對原處分聲明異議，經查，
    異議人雖提出其行駛路線略圖，指稱該圖所標示之第三處號
    誌燈故障，並提出4張照片為證，然觀之異議人所提出之4張
    照片，尚無法證明係異議人遭舉發當日號誌燈之運作，故本
    院以異議人所提出之行駛路線略圖為附件，向嘉義縣政府函
    查，嘉北公路崙陽段號誌燈（如附件所示之第三處號誌燈處
    ）於96年11月13日至同年96年11月19日期間有無紅燈不亮之
    故障情形及其修復情形，經嘉義縣交通局於97年2月1日以嘉
    縣交管字第0970001067號函覆上開號誌燈並無發生故障或異
    常，有該函附卷可按，是難認本件警員舉發異議人闖紅燈有
    異議人所指之瑕疵。
五、綜上所述，異議人前揭所辯，委無可採，原處分機關依道路
    交通管理處罰條例第53條第1項規定，裁處受處分人罰鍰
    2700元，並依同條例第63條規定記違規點數3點，並無違誤
    ，本件異議為無理由，應予駁回。
六、據上論斷，應依道路交通案件處理辦法第19條，裁定如主文
    。
七、如不服本裁定，應於送達後5日內，向本院提出抗告狀（須
    附繕本）。
中    華    民    國    97    年    3    月    27    日
                  交通法庭    法  官 劉 瓊 雯
上列正本證明與原本無異。
如不服本裁定，應於裁定送達後5日內向本院提出抗告狀（應附
繕本）。
中    華    民    國    97    年    3    月    27    日
                              書記官 劉 美 娟


司法院資訊處製作；財團法人民間司法改革基金會備份。
